臺灣臺北地方法院刑事判決
110年度侵訴字第35號
公  訴  人  臺灣臺北地方檢察署檢察官
被      告  哈冠煊  

選任辯護人  匡伯騰律師
上列被告因違反兒童及少年性剝削防制條例案件，經檢察官提起
公訴（110年度偵字第7250號），被告於本院準備程序就被訴事
實為有罪陳述，經合議庭裁定改由受命法官獨任進行簡式審判程
序，判決如下：
    主  文
哈冠煊對於十四歲以上未滿十六歲之女子為有對價之性交行為，
處有期徒刑柒月。緩刑叁年，並應向國庫支付新臺幣拾伍萬元及
接受法治教育叁場次，緩刑期間付保護管束。 
    事  實
一、哈冠煊於民國（下同）109年12月21日前之某日，透過手機
    交友軟體00000000結識代號00000-0000000000之未成年女子
    （94年生，真實姓名年籍詳卷，下稱A女），嗣渠2人再改透
    過LINE通訊軟體聊天，經A女將自己之實際年齡15歲告知哈
    冠煊後，哈冠煊明知A女為年僅15歲之未成年女子，竟仍基
    於與14歲以上未滿16歲之未成年女子為性交易之犯意，與A
    女相約以新臺幣（下同）2千元之代價為合意性交行為。嗣
    渠2人即依約於109年12月21日19時許，在臺北市○○區○○○路0
    段00○0號0樓○○旅館之房間內，由哈冠煊以其生殖器進入A女
    陰道之方式，與A女合意為性交行為1次，完事後，哈冠煊支
    付2千元給A女作為上開合意性交行為之對價。
二、案經甲女訴由桃園市政府警察局婦幼警察隊報告臺灣臺北地
    方檢察署檢察官偵查起訴。
    理  由
一、按本件被告哈冠煊所犯為死刑、無期徒刑、最輕本刑3年以
    上有期徒刑以外之罪，亦非高等法院管轄之第一審案件，其
    於準備程序就被訴事實為有罪之陳述，經告知簡式審判程序
    之旨，並聽取檢察官、被告及其選任辯護人之意見後，本院
    合議庭依刑事訴訟法第273條之1第1項規定裁定進行簡式審
    判程序，是本案之證據調查，依同法第273條之2規定，不受
    同法第159條第1項、第161條之2、第161條之3、第163條之1
    ，及第164條至第170條所規定證據能力認定及調查方式之限
    制，合先敘明。
二、上開犯罪事實，業據被告於警詢、偵查、本院準備程序及審理中均坦承不諱（見偵卷第7至13頁、第71至72頁、本院卷第74頁、第91至92頁、第98至102頁），並有證人即告訴人A女於警詢及另案偵查中之證述足供參佐（見偵卷第21至23頁、第63至64頁），且有被告與A女之LINE對話紀錄截圖1張、○○旅館監視器畫面7張在卷可稽（見偵卷第37頁、第31至34頁）。又A女係94年5月25日生，有被害人A女之兒少性剝削案件代號與真實姓名對照表可考（置於卷附彌封袋內），足認A女於109年12月21日案發當時年僅15歲；且被告於偵訊時亦自承：「（問：你從交友軟體認識被害人，你知道被害人的年齡跟學校嗎？）知道，被害人跟我說她15歲。」等語（見偵卷第72頁），是被告顯已知悉A女案發時仍為少年。綜上，被告前開任意性自白自白，核與事 實相符，堪予採信；本件事證明確，被告上開犯行洵堪認定，應予依法論科。
三、論罪科刑：
（一）核被告所為，係犯兒童及少年性剝削防制條例第31條第1
      項之與未滿16歲之人為有對價之性交行為罪，而依刑法第
      227條第3項之14歲以上未滿16歲之女子為性交罪處罰。又
      兒童及少年福利與權益保障法第112條第1項規定：「成年
      人教唆、幫助或利用兒童及少年犯罪或與之共同實施犯罪
      或故意對其犯罪者，加重其刑至2分之1。但各該罪就被害
      人係兒童及少年已定有特別處罰規定者，不在此限。」而
      被告違犯上開犯行時，雖已年滿20歲，屬成年人，但被告
      所犯上開罪名係以被害人之年齡為處罰之特別條件，應屬
      就被害人為少年所定之特別處罰規定，依兒童及少年福利
      與權益保障法第112條第1項但書規定，自無從再適用同條
      項前段之規定加重其刑。
（二）審酌被告明知A女為14歲以上未滿16歲之少女，心智發育尚未完全健全，對於性行為缺乏完全自主判斷能力，竟未克制情慾與之為性交行為，法紀觀念淡薄，已影響被害人身心之正常發展，惟念被告業於犯後坦承犯行，另除本案外，其無犯罪科刑紀錄，有臺灣高等法院前案紀錄表1份在卷可稽（見本院卷第11頁），參以被告表示願以20萬元之相當合理之金額與被害人和解，然經公訴人當庭聯繫A女之父母，均表明無和解意願，不願再與本案有任何牽扯等語（見本院卷第92頁、第100頁）；另辯護人陳報被告願賠償被害人20萬元，如受緩刑宣告，願意捐款給國庫替代賠償等語（見本院卷第102頁），暨被告大學畢業之智識程度（見本院卷第13頁之個人戶籍料查詢結果），目前在海巡署工作，月收入約5萬元左右，未婚，與父母、外公外婆同住等家庭經濟狀況（見本院卷第101頁）等一切情狀，爰量處主文所示之宣告刑，以資懲儆。
（三）查被告未曾因故意犯罪受有期徒刑以上刑之宣告，有臺灣高等法院被告前案紀錄表在卷可稽（見本院卷第11頁）。其因一時失慮致罹刑典，本院審酌其坦承犯行，被告犯後態度良好，確有悔意，且提出相當合理之金額欲與被害人和解，然不為被害人所接受等情，信其經此偵審程序與科刑之宣告，當知所警惕而無再犯之虞，是本院認所宣告之刑以暫不執行為適當，爰依刑法第74條第1項第1款規定，宣告緩刑3年，以勵自新。另為使被告深切記取教訓，強化法治認知，導正偏差行為，修復被告犯行對法秩序之破壞，並使其能戒慎行為預防再犯，本院認除前開緩刑宣告外，尚有賦予被告一定負擔之必要，爰依刑法第74條第2項第4款、第8款規定，命被告應於緩刑期間內，向國庫支付15萬元，併宣告其應接受法治教育課程3場次，以兼顧公允並啟自新；併依刑法第93條第1項第1款、第2款、兒童及少年福利與權益保障法第112條之1第1項規定（臺灣高等法院暨所屬法院102年法律座談會刑事類提案第17號研討結果意旨參照），諭知於緩刑期間付保護管束。若違反上開負擔情節重大，足認原宣告之緩刑難收其預期效果，而有執行刑罰之必要者，依刑法第75條之1第1項第4款規定，得撤銷其緩刑宣告，併此敘明。又法院於判斷是否屬於「顯無必要」依兒童及少年福利與權益保障法第112條之1第2項規定命被告於付保護管束期間遵守該項各款事項時，應審酌被告犯罪時之動機、目的、手段、犯後態度、對被害人侵害程度、再犯可能性、與被害人之關係，及被告前有無曾經類似犯罪行為，或為一時性、偶發性犯罪等因素而為綜合判斷（立法理由第4點參照）。查被告與未滿16歲之被害人為有對價之性交行為，固有不該，然被告前無類似犯罪行為，且被害人係合意與其發生性行為，又被告係透過通訊軟體而與被害人有一時性之性交易行為，日常生活要無交集而難有實際接觸，犯後亦坦承犯行，是本院審酌上開因素為綜合判斷，認本案顯無命被告於付保護管束期間遵守兒童及少年福利與權益保障法第112條之1第2項各款事項之必要，附此敘明。
四、據上論斷，應依刑事訴訟法第273條之1第1項、第299條第1
    項前段，判決如主文。
本案經檢察官戚瑛瑛提起公訴，檢察官林淑玲到庭執行職務。 
中　　華　　民　　國　　110 　年　　12　　月　　2 　　日
　　　　　　　　　刑事第二庭    法　官  曾正龍
上正本證明與原本無異。 
如不服本判決應於收受送達後20日內向本院提出上訴書狀，並應
敘述具體理由；其未敘述上訴理由者，應於上訴期間屆滿後20日
內向本院補提理由書（均須按他造當事人之人數附繕本）「切勿
逕送上級法院」。告訴人或被害人如對於本判決不服者，應具備
理由請求檢察官上訴，其上訴期間之計算係以檢察官收受判決正
本之日期為準。 因疫情而遲誤不變期間，得向法院聲請回復原
狀。
                                書記官  黃馨慧
中　　華　　民　　國　　110 　年　　12　　月　　6 　　日
附錄本案論罪科刑法條：
兒童及少年性剝削防制條例第31條
與未滿十六歲之人為有對價之性交或猥褻行為者，依刑法之規定
處罰之。
十八歲以上之人與十六歲以上未滿十八歲之人為有對價之性交或
猥褻行為者，處3年以下有期徒刑、拘役或新臺幣10萬元以下罰
金。
中華民國人民在中華民國領域外犯前二項之罪者，不問犯罪地之
法律有無處罰規定，均依本條例處罰。

中華民國刑法第277條
傷害人之身體或健康者，處5年以下有期徒刑、拘役或50萬元以
下罰金。
犯前項之罪，因而致人於死者，處無期徒刑或7年以上有期徒刑
；致重傷者，處3年以上10年以下有期徒刑。